【裁判字號】    97,交聲,508
【裁判日期】    970827
【裁判案由】    違反道路交通管理處罰條例聲明異議
【裁判全文】
臺灣臺北地方法院交通事件裁定         97年度交聲字第508號
異  議  人
即受處分人  甲○○
                    樓
上列受處分人因違反道路交通管理處罰條例案件，對於臺北市交
通事件裁決所97年2月22日所為之處分（原處分案號:北市裁二字
第裁22-AEW415367號）聲明異議，本院裁定如下：
    主  文
異議駁回。
    理  由
一、按汽車駕駛人，行經有燈光號誌管制之交岔路口闖紅燈者，
    處新臺幣（下同）1,800元以上5,400元以下罰鍰，並記違規
    點數3點，道路交通管理處罰條例第53條第1項、第63條第1
    項第3款定有明文。又依違反道路交通管理事件統一裁罰基
    準及處理細則所訂之違反道路交通管理事件統一裁罰基準表
    ，亦明定機車駕駛人，違反道路交通管理處罰條例第53條第
    1項而逾應到案期限30日以上60日以內，始繳納罰鍰或到案
    聽候裁決者，處3,600元罰鍰，並記違規點數3點。
二、本件異議人即受處分人甲○○騎乘車牌號碼GWX-672號重型
    機車，於民國96年10月25日晚間11時48分許，行經有燈光號
    誌管制之臺北市○○○路66巷、光復北路11巷路口，遇紅燈
    未依號誌指示停、等，逕自由光復北路直行而闖紅燈，經警
    予以攔停舉發，並以受處分人有「駕車行經有燈光號誌管制
    之交岔路口闖紅燈」之違規行為，當場掣發臺北市政府警察
    局北市警交大字第AEW415367號舉發違反道路交通管理事件
    通知單，因受處分人拒絕簽收，舉發員警乃依違反道路交通
    管理事件統一裁罰基準及處理細則第11條第1項第1款後段規
    定，告知其應到案時間及處所，並記明事由與告知事項，視
    為已收受。嗣受處分人未於舉發通知單上所載應到案日期（
    96年11月11日）前提出陳述，迄96年12月25日始提出陳述，
    已逾應到案期限30日以上60日以下，原處分機關函請舉發單
    位調查結果，仍認受處分人有上開違規行為，乃依道路交通
    管理處罰條例第53條第1項、第63條第1項第3款及違反道路
    交通管理事件統一裁罰基準及處理細則所訂之違反道路交通
    管理事件統一裁罰基準表之規定，於97年2月22日以北市裁
    二字第裁22-AEW415367號裁決書裁處受處分人3,600元罰鍰
    ，並記違規點數3點。
三、受處分人聲明異議意旨略以：伊未於上開時、地違規，為警
    攔停應係員警誤認其有闖紅燈之事實，伊當時配合值勤員警
    檢查方交予駕照、行照，但當場已拒絕簽收舉發通知單，嗣
    後亦無收到任何告發掛號郵件云云。經查：證人即取締本件
    交通違規事件之臺北市政府警察局松山分局松山派出所員警
    林博璋於本院訊問中結證稱：96年10月25日晚上伊依例去簽
    光復北路11巷85號的巡簽表，行經南京東路66巷、光復北路
    11巷的紅綠燈路口，當時光復北路11巷東西向是紅燈，伊見
    受處分人從光復北路由西往東闖紅燈，伊即在嘟嘟停車場出
    口攔停受處分人並舉發其闖紅燈，受處分人有出示證件但拒
    絕簽收通知單，伊有告知受處分人應到案處所及時間，伊可
    以確定當時攔停的機車有闖紅燈，因為該處很多人會闖紅燈
    ，故伊每次簽完巡簽表，都會注意該號誌抓違規，況當時只
    有該部機車騎過來，伊不會誤認等語甚詳（本院卷第34至36
    頁）。按證人與受處分人並無嫌隙，應無甘冒偽證重典及濫
    開罰單所必須面臨之刑事及行政責任，誣陷受處分人之虞，
    而本院既查無何證據足資證明員警林博璋有捏造事實違法取
    締之情事，則執勤員警本其維護交通秩序、安全職責所為之
    舉發，自應受到合法、正確之推定，故本院自難僅憑受處分
    人之否認，即認為執行公權力之員警有無端舉發製單之行為
    ，因而受處分人抗辯無從確認其違規云云，乃不足採信。另
    因受處分拒絕簽收舉發違反道路交通管理事件通知單，員警
    已告知受處分人應到案之時間及處所，並將其事由及告知事
    項載明於違規通知單上，此為受處分人所不否認，並經證人
    林博璋證述無訛，復有舉發違反道路交通管理事件通知單在
    卷可稽，依違反道路交通管理事件統一裁罰基準及處理細則
    第11條第1項第1款後段，視為受處分人已收受該通知單，故
    受處分人辯稱：員警未交付告發單，事後亦未收到告發郵件
    云云，不足以作為免責之藉口。是本件舉發並無違誤，受處
    分人違規事實明確。
四、綜上所述，本件受處分人有「駕車行經有燈光號誌管制之交
    岔路口闖紅燈」之違規行為，原處分機關依道路交通管理處
    罰條例第53條第1項、第63條第1項第3款及違反道路交通管
    理事件統一裁罰基準及處理細則所訂之違反道路交通管理事
    件統一裁罰基準表之規定裁處罰鍰3,600元，並記違規點數3
    點，核無違誤，本件受處分人之異議為無理由，自應將其異
    議駁回。
據上論斷，應依道路交通案件處理辦法第19條，裁定如主文。
中    華    民    國    97    年    8     月    27    日
                        臺灣臺北地方法院交通法庭
                                法  官  宋松璟
以上正本證明與原本無異
如不服本裁定應於送達後5日內向本院提出抗告狀
                                書記官  周小玲
中    華    民    國    97    年    8     月    27    日


司法院資訊處製作；財團法人民間司法改革基金會備份。
